---
title: "title"
author: "Pedro Henrique Oliveira de Souza"
date: "7 de março de 2019"
output:
  html_document:
    df_print: paged
  pdf_document:
    highlight: tango
    latex_engine: lualatex
---

```{r setup, include=FALSE}
knitr::opts_chunk$set(echo = TRUE)
library(readxl)
library(quantmod)
load("dados14")
```

## Capítulo 14

O capítulo introduz dados de série temporal e correlação temporal. Começa apresentando gráficos com a inflação dos EUA.

A observação da variável $Y$ no momento $t$ se mostra como $Y_t$. O total de observações é $T$. O espaço entre $t$ e $t+1$ é um intervalo abstrato qualquer.

* A variação entre os períodos $Y_t$ e $Y_{t-1}$ é chamada de **primeira diferença**. Ou seja:

$$\Delta Y_t=Y_t - Y_{t-1}$$

É recomendado tomar o $log$ das séries temporais. Algumas séries apresentam crescimento aproxidamente exponencial, sendo recomendado por isso. Além disso, desvios padrões de mudas séries temporais econômicas é aproximadamente proporcional ao seu nível, isto é, o desvio padrão pode ser expresso corretamente uma porcentagem do nível das séries. Então o desvio padrão do logaritmo das séries é aproximadamente constante.

O primeiro capítulo considera a inflação e a taxa de desemprego. Seguem os gráficos de ambos.
```{r}
# reproduce Figure 14.1 (b) of the book
plot(as.zoo(UNEMP),
     col = "steelblue",
     lwd = 2,
     ylab = "Logarithm",
     xlab = "Date",
     main = "U.S. Unemployment Rate",
     ylim = c(0,max(UNEMP))) ### Limites


plot(as.zoo(INF.Taxa),
     col = "red",
     lwd = 2,
     ylab = "Logarithm",
     xlab = "Date",
     main = "U.S. Inflation Rate")
```


A taxa anual de inflação é dada por:

$$ INF_t \approx 400[ln(INF_t) - ln(INF_{t-1})] $$

Usando esses valores, temos de 2004 para 2005:

```{r}
quants(INF["2004::2005-01"])
```

### Autocorrelação

A j-ésima autocovariância de uma série $Y_t$ é a covariância entre Y_t e sua j=érsima defasagem (lag), ou seja: 

$$cov(Y_t,Y_{t-j})$$
$$\rho_j = corr(Y_t,Y_{t-j}) = \frac{cov(Y_t,Y_{t-j})}{\sqrt{var(Y_t) var(Y_{t-j}) }}$$

Fazendo os testes de autocorrelação usando a função **afc()**, chegamos aos seguintes resultados:
* Para a taxa de inflação, temos:
```{r}
acf(na.omit(INF.Taxa), lag.max = 10, plot = F)
```
* Para o desemprego, temos:
```{r}
acf(na.omit(UNEMP.Taxa), lag.max = 10, plot = F)
```

O que mostra que o desemprego passado tem influência no futuro.

Se a autocorrelação fosse negativa, o resultado implicaria que um resultado positivo um período antes impactaria negativamente no futuro.

---
## 14.3 Modelos autorregressivos

### Modelo autorregressivo de primeira ordem

Se o objetivo é prever o futuro, nada melhor para isso que o período imediatamente anterior. Sendo assim, se o objetivo for ver a inflação do próximo semestre





