---
title: "title"
author: "Pedro Henrique Oliveira de Souza"
date: "7 de março de 2019"
output:
  html_document:
    df_print: paged
---

```{r setup, include=FALSE}
knitr::opts_chunk$set(echo = TRUE)
library(readxl)
library(quantmod)
load("dados14")
```

## Capítulo 14

O capítulo introduz dados de série temporal e correlação temporal. Começa apresentando gráficos com a inflação dos EUA.

A observação da variável $Y$ no momento $t$ se mostra como $Y_t$. O total de observações é $T$. O espaço entre $t$ e $t+1$ é um intervalo abstrato qualquer.

* A variação entre os períodos $Y_t$ e $Y_{t-1}$ é chamada de **primeira diferença**. Ou seja:

$$\Delta Y_t=Y_t - Y_{t-1}$$

É recomendado tomar o $log$ das séries temporais. Algumas séries apresentam crescimento aproxidamente exponencial, sendo recomendado por isso. Além disso, desvios padrões de mudas séries temporais econômicas é aproximadamente proporcional ao seu nível, isto é, o desvio padrão pode ser expresso corretamente uma porcentagem do nível das séries. Então o desvio padrão do logaritmo das séries é aproximadamente constante.

O primeiro capítulo considera a inflação e a taxa de desemprego. Seguem os gráficos de ambos.
```{r}
# reproduce Figure 14.1 (b) of the book
plot(as.zoo(UNEMP),
     col = "steelblue",
     lwd = 2,
     ylab = "Logarithm",
     xlab = "Date",
     main = "U.S. Unemployment Rate",
     ylim = c(0,max(UNEMP))) ### Limites


plot(as.zoo(INF.Taxa),
     col = "red",
     lwd = 2,
     ylab = "Logarithm",
     xlab = "Date",
     main = "U.S. Inflation Rate")
```


A taxa anual de inflação é dada por:

$$ INF_t \approx 400[ln(INF_t) - ln(INF_{t-1})] $$

Usando esses valores, temos de 2004 para 2005:

```{r}
quants(INF["2004::2005-01"])
```

### Autocorrelação

A j-ésima autocovariância de uma série $Y_t$ é a covariância entre Y_t e sua j=érsima defasagem (lag), ou seja: 

$$cov(Y_t,Y_{t-j})$$
$$\rho_j = corr(Y_t,Y_{t-j}) = \frac{cov(Y_t,Y_{t-j})}{\sqrt{var(Y_t) var(Y_{t-j}) }}$$

Fazendo os testes de autocorrelação usando a função **afc()**, chegamos aos seguintes resultados:
* Para a taxa de inflação, temos:
```{r}
acf(na.omit(INF.Taxa), lag.max = 10, plot = F)
```
* Para o desemprego, temos:
```{r}
acf(na.omit(UNEMP.Taxa), lag.max = 10, plot = F)
```

O que mostra que o desemprego passado tem influência no futuro.

Se a autocorrelação fosse negativa, o resultado implicaria que um resultado positivo um período antes impactaria negativamente no futuro.

---
## 14.3 Modelos autorregressivos

### Modelo autorregressivo de primeira ordem

Se o objetivo é prever o futuro, nada melhor para isso que o período imediatamente anterior. Sendo assim, se o objetivo for ver a variação da inflação deste trimestre para o próximo, pode ver se a inflação aumentou ou diminuiu no trimestre passado.

Uma forma de testar isso, seria rodando um MQO de $\Delta INF_t$ sobre $\Delta INF_{t-1}$.

$$\Delta INF_t = \beta_0 + \beta_1 \Delta INF_{t-1} + u_t$$
Essa equação acima é chamada de autorregressão de primeira ordem. Uma regressão de uma série sobre sua própria defasagem. Para isso, usamos a função **ar.ols**.

```{r}
INF.TAXA.ols.1 <- ar.ols(INF.Taxa["1962::2006"],
       order.max = 1,
       demean = F,
       intercept = T)
INF.TAXA.ols.1
```

Na equação acima, usamos dados de inflão de 1962 até 2006. O modelo contém uma defasagem (*order.max =1*),
o modelo vai regredir menos a defasagem, não sua média (*demean = F*) e contérá o intercepto (*intercept = T*).

### Erros de previsão

Em geral, $\hat{Y}_{t|t-1}$ representará a previsão de $Y_t$ baseada em informações até o período $t-1$. Assim, o modelo $AR(1)$ é:

$$ \hat{Y}_{t|t-1} = \hat{\beta_0} + \hat{\beta_1} Y_{t-1}$$

O **erro de previsão** é o erro cometido pela previsão. Ou seja, é a diferença entre o valor $Y_t$ que ocorreu e o valor previsto em $Y_{t-1}$.

$$ erro \space de \space previsão = Y_{t}-\hat{Y}_{t|t-1} $$

### Previsão vs valores previstos

A previsão não é um valor previsto de MQO, e o erro de previsão não é um resíduo de MQO.
* Valores previstos de MQO são calculados para as observações **"de dentro" da amostra** utilizada.
* Previsão é feita para dados **"de fora"" da amostra**, é feita para alguma data além da data base de dadis utilizada.

#### Raiz do erro de previsão quadrático médio ( root mean squared forecast error - RMSFE)

É uma medida do tamanho do erro de previsão, isto é, da magnitude de um erro típico cometido utilizando um modelo de previsão.

$$RMSFE = \sqrt{E\left[\left(Y_{T+1} - \widehat{Y}_{T+1\vert T}\right)^2\right]}$$

#### Aplicação à inflação

Qual a previsão de inflação que para o primeiro trimestre de 2000 que um analista teria feito em 1999 usando o modelo AR(1) mostrado acima? Os dados acima mostram que:

$\Delta INF_t =$ `r INF.TAXA.ols.1$x.intercept`
$+$
`r INF.TAXA.ols.1$asy.se.coef$ar`
$\Delta INF_{t-1}$

A função **forecast()** provê ferramentas paras fazer previsões.

A função realiza previsões em um tempo, de acordo com o modelo autorregressivo utilizado.

* **INF.Taxa.Forecast <- forecast(ar.ols(INF.Taxa["1962::2009"],order.max = 1, demean = F, intercept = T))**
```{r}
INF.Taxa.Forecast <- forecast(ar.ols(INF.Taxa["1962::2009"],order.max = 1, demean = F, intercept = T))
summary(INF.Taxa.Forecast)
```

## 14.5 Você pode prever o mercado?

A teoria da hipótese dos mercados eficientes diz que os preços dos ativos já incorporam todas as informações públicas disponíveis. Sendo assim, a teoria diz que não é possível estimar um modelo prevendo o retorno de um ativo usando toda a informação pública do passado. Ou seja, se é possível é possível prever, é possível arbitrar. Se for possível arbitrar, logo o peço se ajusta e o retorno esperado é zero.

Este tópico testa isso.

